臺灣臺南地方法院刑事判決
111年度交易字第1156號
公  訴  人  臺灣臺南地方檢察署檢察官
被      告  王誌徽


            楊慧燕



上列被告因過失傷害案件，經檢察官提起公訴（111年度調偵字
第2037號），被告於本院審理時就被訴事實為有罪之陳述，經本
院裁定進行簡式審判程序，判決如下：
    主  文
王誌徽因過失傷害人，處有期徒刑參月，如易科罰金，以新臺幣
壹仟元折算壹日。
楊慧燕因過失傷害人，處拘役伍拾日，如易科罰金，以新臺幣壹
仟元折算壹日。
     事實及理由
一、按本件被告王誌徽、楊慧燕所犯為死刑、無期徒刑、最輕本
    刑3年以上有期徒刑以外之罪，亦均非屬高等法院管轄之第
    一審案件，其於審理時先就被訴事實均為有罪之陳述，經告
    知簡式審判程序之旨，並聽取檢察官、被告之意見後，本院
    依刑事訴訟法第273條之1第1項規定裁定進行簡式審判程序
    ，是本案之證據調查，依同法第273條之2規定，不受同法第
    159條第1項、第161條之2、第161條之3、第163條之1，及第
    164條至第170條所規定證據能力認定及調查方式之限制，合
    先敘明。　　
二、本案犯罪事實及證據，除證據部分補充「被告王誌徽、楊慧
    燕於本院審理時之自白及臺南市政府警察局第三分局交通分
    隊道路交通事故肇事人自首情形紀錄表1紙」外，餘均引用
    如附件檢察官起訴書之記載。
三、論罪科刑：
(一)核被告王誌徽、楊慧燕所為，均係犯刑法第284 條前段之過
    失傷害罪。被告王誌徽一個過失行為致使楊慧燕、黃○○分別
    受有如起訴書之犯罪事實所載之傷害，屬一行為同時觸犯數
    罪名之想像競合犯，依刑法第55條之規定，從一重論處。又
    被告王誌徽於肇事後，經臺南市政府警察局第三分局交通分
    隊警員至案發現場時，被告王誌徽在場並當場承認為肇事人
    ，此有臺南市政府警察局第三分局交通分隊道路交通事故肇
    事人自首情形紀錄表1 紙在卷（詳本院卷第89頁）可稽，嗣
    並接受裁判，合於自首要件，爰依刑法第62條前段之規定，
    減輕其刑。
(二)爰審酌被告王誌徽、楊慧燕騎乘機車參與道路交通，本應小
    心謹慎以維護自身及他人之生命身體安全，被告楊慧燕支道
    轉彎車未讓幹道車先行，固為本件交通事故之肇事主因；被
    告王誌徽疏未注意車前狀況，亦未減速接近，係本件交通事
    故之肇事次因，然告訴人楊慧燕因車禍受有頭部外傷併蜘蛛
    膜下腔出血、顱內出血、左側硬腦膜下出血、第三頸椎骨折
    、顏面骨骨折、左側第9-12肋骨骨折併血胸、第一腰椎骨折
    、左側顱骨缺損之身體傷害；告訴人黃○○則受有右側脛骨幹
    閉鎖性骨折、右側腓骨幹閉鎖性骨折、右側踝部挫傷、雙側
    膝部擦挫傷、雙側手肘擦傷、左耳撕裂傷0.5公分之身體傷
    害，所受傷害至為嚴重，而告訴人王誌徽受有左側臉部、嘴
    唇、雙側膝部及雙側大腳趾擦傷之身體傷害，傷勢較為輕微
    ，兼衡被告2人犯罪後均坦承犯行，態度尚屬良好、雙方迄
    今未達成和解，暨被告王誌徽自稱大學在學、在加油站打工
    ，月薪約新臺幣25000元，與父親、姐姐同住之家庭經濟生
    活狀況；被告楊慧燕自稱大學畢業、因傷勢嚴重無法就業、
    已婚、與兒女、先生及公婆同住之家庭經濟生活狀況等一切
    情狀，分別量處如主文所示之刑，並均諭知易科罰金之折算
    標準，以資懲儆。
據上論斷，應依刑事訴訟法第273條之1第1項、第299條第1項前
段、第310條之2、第454條第2項，刑法第284條前段、第62條前
段、第41條第1項前段，刑法施行法第1條之1，判決如主文。
本案經檢察官陳奕翔偵查起訴，檢察官蘇聖涵到庭執行職務。
中　　華　　民　　國　　111 　年　　11　　月　　30　　日
　　　　　　　　　刑事第三庭    法　官　鄭燕璘
以上正本證明與原本無異
如不服本判決應於收受本判後20日內向本院提出上訴書狀，並應
敘述具體理由。其未敘述上訴理由者，應於上訴期間屆滿後20日
內向本院補提理由書狀（均須按他造當事人之人數附繕本）「切
勿逕送上級法院」。
  　　　　　　　　　　　　　　　書記官　楊玉寧
中　　華　　民　　國　　111 　年　　11　　月　　30　　日
附錄本案論罪科刑法條全文：
中華民國刑法第284條
因過失傷害人者，處1年以下有期徒刑、拘役或10萬元以下罰金
；致重傷者，處3年以下有期徒刑、拘役或30萬元以下罰金。


附件：

臺灣臺南地方檢察署檢察官起訴書
                                   111年度調偵字第2037號
　　被　　　告　王誌徽　男　19歲（民國00年00月00日生）
　　　　　　　　　　　　住○○市○○區○○路0段000巷000
　　　　　　　　　　　　號
　　　　　　　　　　　　國民身分證統一編號：Z000000000號
　　　　　　　　楊慧燕　女　38歲（民國00年0月00日生）
　　　　　　　　　　　　住○○市○○區○○路○段000號
　　　　　　　　　　　　國民身分證統一編號：Z000000000號
    還任辯護人  王建強律師
                王韻茹律師
上列被告等因過失傷害案件，已經偵查終結，認應提起公訴，茲
將犯罪事實及證據並所犯法條分敘如下：
　　　　犯罪事實
一、楊慧燕於民國110年9月28日18時40分許，騎乘車牌號碼000-00
    0號普通重型機車、搭載黃○○（103年3月生，年籍詳卷），
    沿臺南市安南區長溪路一段146巷由北往南方向直行，行經長
    溪路一段146巷與長溪路一段之交岔路口時，本應注意車輛行
    駛至交岔路口，支線道車應暫停讓幹線道車先行，並先停止
    於交岔路口前，讓幹道車優先通行後認為安全時，方得續行
    ，而依當時天氣陰、夜間有照明、路面鋪設柏油、乾燥無缺
    陷且無障礙物、視距良好等情，並無不能注意之情事，竟疏
    未注意於此，而貿然通過該交岔路口，適有由王誌徽所騎乘
    之車牌號碼000-0000號普通重型機車，沿長溪路一段由西往東
    方向行駛至此，亦應注意號誌為閃光黃燈時，車輛應減速接
    近，注意安全，小心通過及應注意車前狀況，因雙方有前揭
    之過失，見狀時皆已煞車不及而發生碰撞，致3人均人車倒
    地，王誌徽並受有左側臉部、嘴唇、雙側膝部及雙側大腳趾
    擦傷之身體傷害；楊慧燕亦受有頭部外傷併蜘蛛膜下腔出血
    、顱內出血、左側硬腦膜下出血、第三頸椎骨折、顏面骨骨
    折、左側第9-12肋骨骨折併血胸、第一腰椎骨折、左側顱骨
    缺損之身體傷害；黃○○則受有右側脛骨幹閉鎖性骨折、右側
    腓骨幹閉鎖性骨折、右側踝部挫傷、雙側膝部擦挫傷、雙側
    手肘擦傷、左耳撕裂傷0.5公分之身體傷害。
二、案經王誌徽、楊慧燕及黃○○分別訴請臺南市政府警察局第三
    分局報告偵辦。
　　　　證據並所犯法條
一、證據清單及待證事實：
編號 證　 據　 名　 稱 待　　證　　事　　實 一 被告兼告訴人王誌徽於警詢及偵查中之供述及證述 ⑴被告王誌徽有於上揭時地，騎乘車牌號碼000-0000號普通重型機車，與被告楊慧燕所騎乘之普通重型機車發生碰撞事故，雙方均因此受有傷害之事實。 ⑵坦承其過路口時並未減速慢行而直接通過路口，致其車頭碰撞被告楊慧燕之機車右後車尾之事實。 二 被告兼告訴人楊慧燕於警詢及偵查中之供述及證述 佐證被告楊慧燕有於上揭時地，騎乘 車號000-000號普通重型機車搭載黃○○，與被告王誌徽所騎乘之機車發生碰撞事故，雙方均因此受有傷害之事實。 三 道路交通事故現場圖、道道路交通事故調查報告表（一）（二）各1紙、現場（含雙方車損）照片29張、路口監視器錄影擷取畫面4張 ⑴案發當時天候陰、夜間有照明，現場屬柏油路面乾燥無缺陷、無障礙物、視距良好，客觀上並無不能注意情事之事實。 ⑵關於本件車禍事故之碰撞發生經過，係如犯罪事實欄所述之事實。 四 奇美醫療財團法人奇美醫院110年11月23日診斷證明書乙紙 告訴人楊慧燕因本件交通事故，受有如犯罪事實欄所載傷勢之事實。  五 奇美醫療財團法人奇美醫院110年9月28日診斷證明書乙紙 告訴人黃○○因本件交通事故，受有如犯罪事實欄所載傷勢之事實。  六 奇美醫療財團法人奇美醫院110年9月28日診斷證明書乙紙 告訴人王誌徽因本件交通事故，確實受有如犯罪事實欄所載傷勢之事實。 七 臺南市車輛行車事故鑑定會111年5月10日南市交鑑字第1110620168號函附之南鑑0000000鑑定意見書、臺南市政府111年9月5日府交智安字第1111155936號函文各1份 本件經送臺南市車輛行車事故鑑定會及覆議委員會鑑定及覆議後，經函覆鑑定意見為：「一、楊慧燕駕駛普通重型機車，支線道車未讓幹線道車先行，為肇事主因。二、王誌徽駕駛普通重型機車，閃光黃燈路口，未注意車前狀況，未減速慢行，為肇事次因。」之事實，足證被告2人就本件事故之發生確有過失。 
二、核被告王誌徽、楊慧燕所為，均係犯刑法第284條前段之過
    失傷害罪嫌。又被告王誌徽以一過失騎車行為，致告訴人楊
    慧燕及黃○○2人分別受傷，係一行為觸犯數罪名之同種想像
    競合犯，請依刑法第55條前段規定，論以一過失傷害罪。
三、依刑事訴訟法第251條第1項提起公訴。
　　此　致
臺灣臺南地方法院
中　　華　　民　　國　 111　　年　　 10　　月　　7　　日
                              檢 察 官 　陳奕翔
本件證明與原本無異
中　　華　　民　　國　 111　　年　　10　　月　　11　　日
                              書 記 官   陳耀章
所犯法條：
中華民國刑法第284條
因過失傷害人者，處 1 年以下有期徒刑、拘役或 10 萬元以下
罰金；致重傷者，處 3 年以下有期徒刑、拘役或 30 萬元以下
罰金。